臺灣高雄地方法院刑事判決　　　　　　　　　　　　九十一年度易字第二三二九號
　　公　訴　人　臺灣高雄地方法院檢察署檢察官
　　被　　　告　乙○○
右列被告因違反電子遊戲場業管理條例案件，經檢察官聲請簡易判決處刑（九十一年
度偵字第五九一○號），本院高雄簡易庭認不宜以簡易判決處刑，簽移普通庭改依通
常訴訟程序審理，及移送併辦（九十一年度偵字第一二二八九號）本院判決如左：
    主  文
乙○○違反未依電子遊戲場業管理條例規定辦理營利事業登記者，不得經營電子遊戲
場業之規定，處拘役伍拾日，如易科罰金，以佰元折算壹日。扣案之電子遊戲機「
撲克」壹台、「滿貫大亨」壹台、「跑馬台」壹台、「變色龍」台、「賓果阿拉丁
」壹台（以上均含ＩＣ板各壹塊）暨新台幣壹仟伍佰陸拾元，均沒收之。
    事  實
一、乙○○係址設高雄市○○區○○路一七四巷四三號「南台灣撞球休閒館」之負責
    人，明知未依電子遊戲場業管理條例規定辦理營利事業登記者，不得經營電子遊
    戲場業，竟未向主管機關辦理營利事業登記之情形下，基於經營電子遊戲場業之
    犯意，於民國九十一年二月十一日起，在南台灣撞球休閒館內，擅自擺設電子遊
    戲機撲克一台、滿貫大亨一台、跑馬台一台、變色龍二台、賓果阿拉丁一台等，
    並以月薪新台幣（下同）一萬八千元之代價僱用不知情之甲○○負責現場管理，
    而插電營業供不特定顧客投幣把玩，違規經營電子遊戲場業，嗣顧客黃啟峰於同
    年二月二十五日晚間八時二十分許，正在前揭地點把玩撲克機台時，為警當場臨
    檢查獲，並扣得其所有供犯罪所用之前開電子遊戲機共六台（含ＩＣ板六塊）及
    其所有因犯罪所得之現金一千零六十元。復基於同一違規經營之犯意，於同年五
    月十九日晚間八時許在同一地點，未經許可擺設電子遊戲機變色龍一台，亦僱用
    不知情之甲○○負責管理，插電營業供不特定顧客把玩，嗣為警於九十一年五月
    二十三日下午六時四十分許，在前揭地點臨檢查獲，並扣得其所有供犯罪所用之
    電子遊戲機變色龍一台（含ＩＣ板一塊）及其所有因犯罪所得之現金五百元。
二、案經高雄市政府警察局三民第二分局移送臺灣高雄地方法院檢察署檢察官偵查後
    聲請簡易判決處刑及併案審理。
    理  由
一、訊據被告乙○○除對於九十一年五月十九日晚間八時許，在前揭地點，擅自擺設
    電子遊戲機變色龍一台插電營業之事實予以否認，並辯稱：九十一年五月二十三
    日為警查扣之機台，係伊打算修理好後賣出去，並不是伊插電營業，是查獲前一
    、二天擺放在那裡，機台裡面的現金是伊測試所投入云云外，其餘均於本院調查
    及審理中坦承不諱，核與證人即為被告僱用擔任現場管理之甲○○於警訊中供述
    之情節相符，並經證人即在查獲現場把玩之黃啟峰於警訊中供陳明確，復有高雄
    市政府警察局三民第二分局臨場檢查紀錄表一紙、現場照片四幀、前揭電子遊戲
    機具六台（含ＩＣ板六塊）及機具內之現金一千零六十元扣案可資佐證。至被告
    雖辯稱第二次為警查獲之電子遊戲機變色龍一台，係伊打算修理好後賣出去，並
    無插電營業云云，惟查，被告於警訊時已供承：係自九十一年五月十九日晚上八
    時許開始擺設該機台，且於九十一年五月二十三日下午六時四十分許，在前揭地
    點為警臨檢當時現場雖無人打玩，然該機台電源開啟，機台前方放置有椅子及煙
    灰灴等物，於機台內亦查扣有現金五百元之錢幣等情，有高雄市政府警察局三民
    第二分局莊敬派出所現場臨檢紀錄表一紙及現場照片三張附卷可稽，足見該機台
    若非供人打玩，又何須將電源開啟並在機台前方擺置椅子以方便客人把玩，且自
    該機台內查扣有五百元錢幣之多，衡情顯非單純修理測試機器時所投入，此外，
    復有扣案之電子遊戲機變色龍一台及機具內之現金五百元可佐，綜上足認該機台
    應有插電營業供人打玩之事實，是被告前揭所辯，應係卸責之詞，不足採信。本
    件事證明確，被告犯行洵堪認定。
二、按經營電子遊戲場業，應依公司法或商業登記法辦理公司或商業登記；未依電子
    遊戲場業管理條例規定辦理營利事業登記者，不得經營電子遊戲場業，電子遊戲
    場業管理條例第十條第一項前段、第十五條分別定有明文。又電子遊戲場業管理
    條例所稱電子遊戲場業，係指設置電子遊戲機供不特定人益智娛樂之營利事業，
    電子遊戲場業管理條例第三條定有明文，而依該條文規定，並未限制需擺設多少
    電子遊戲機具，始為該條例所謂「電子遊戲場業」，因此不論該商店之規模如何
    ，只要店家有擺設電子遊戲機供人玩樂，均應視為電子遊戲場業，即未以經營之
    規模大小為認定標準。再者，該條例所指之電子遊戲場業並不專以設置電子遊戲
    機供人娛樂為限，在非電子遊戲場業之其他營利事業場所設置者仍屬之，是如係
    在非電子遊戲場業之營業場所附帶擺設電子遊戲機供人娛樂者，仍屬該條例第三
    條所指之「設置電子遊戲機供不特定人益智娛樂之營利事業」，依該條例第十五
    條規定，仍應辦理營利事業登記後，始得營業。故在非電子遊戲場業之營利場所
    附帶擺設電子遊戲機供人娛樂者，不問其所設置之電子遊戲機數量多寡，仍須依
    該條例第十五條規定，辦理營利事業登記後始得擺設，否則仍應依該條例第二十
    二條論罪。是核被告乙○○所為，係違反電子遊戲場業管理條例第十五條之未依
    電子遊戲場業管理條例規定辦理營利事業登記者，不得經營電子遊戲場業之規定
    ，應依同條例第二十二條之規定論處。被告係基於單一之違規經營電子遊戲場業
    之規定，而接續於不同時間在同一地點違規營業，應屬實質上一罪。公訴人雖未
    就被告於九十一年五月十九日起至九十一年五月二十三日下午六時四十分許為警
    查獲之違規營業行為提起公訴，然因與前揭起訴論罪部分，具有實質上一罪關係
    ，應為起訴效力所及，復經移送併案，本院自得併予審究。爰審酌被告為圖私利
    而違規兼營電子遊戲場業，惟所擺設遊戲機台非多，營業之時間尚短，及犯罪後
    坦認部分犯行，態度良好等一切情狀，量處如主文所示之刑，並諭知易科罰金之
    折算標準，以資懲儆。至本件二次查獲之電子遊戲機合計共七台（內含ＩＣ板七
    片）及機具內之現金合計共一千五百六十元，均為被告所有，業據其供承在卷，
    且分係供本件犯罪所用之物及因犯罪所得之物，應分別依刑法第三十八條第一項
    第二、三款之規定，均予宣告沒收。
據上論斷，應依刑事訴訟法第二百九十九條第一項前段，電子遊戲場業管理條例第十
五條、第二十二條，刑法第十一條前段、第四十一條第一項前段、第三十八條第一項
第二、三款，罰金罰鍰提高標準條例第二條，判決如主文。
本案經檢察官莊榮松到庭執行職務。
中      華      民      國      九十一      年      十一    月  二十一  日
                                  臺灣高雄地方法院刑事第三庭
                                      審判長法  官  趙 家 光
                                            法  官  葉 啟 洲
                                            法  官  吳 俊 龍
右正本證明與原本無異。
如不服本判決，應於判決送達後十日內，向本院提出上訴狀。
                                            書記官  許 麗 珠
中      華      民      國      九十一      年      十一    月  二十一  日
附錄本案論罪科刑法條全文：
電子遊戲場業管理條例第十五條
未依本條例規定辦理營利事業登記者，不得經營電子遊戲場業。
電子遊戲場業管理條例第二十二條
違反第十五條規定者，處行為人一年以下有期徒刑、拘役或科或併科新台
幣五十萬元以上二百五十萬元以下罰金。
